# 出租房屋租金收入的入账时间问题

提问人：kuaijiborden 时间：2021-06-20 21:28:43
想请教一下，如果一个房屋出租合同到达会计的时间比较晚，比如 2 月份开始出租的合同，到 7 月份才到会计这里，租金也是 7 月份支付的，收到租金后在 7 月份开了发票出去，租期是从本年 2 月份到次年 1 月份共计 1 年，那么在会计的处理，对收入是按照月份平均一下入账，还是在 7 月份一次性入账。

回答人：chenyiwei
应在 7 月补入此前 2 ～ 6 月的租金收入。同时如果前期报表已经对外公告的，应考虑进行前期差错更正。